---
title: "PF-0953 Programación geoespacial en R
Tarea 03: Leaflet"
autor: "Priscilla Obando Rodríguez"
date: "2020-11-04"
output:
  html_document:
    theme: readable    
    toc: true
    toc_float:
      collapsed: false
      smooth_scroll: false  
output: html_document
---

```{r setup, include=FALSE}
knitr::opts_chunk$set(echo = TRUE)
```
## Descripción general

En esta tarea, desarrollará un mapa para la Web mediante la biblioteca Leaflet. El resultado final será un documento en la sintaxis R Markdown publicado en GitHub Pages.

## Fecha de entrega y entregables

La fecha límite de entrega es el miércoles 4 de noviembre de 2020 antes de las 5:00 p.m. NO SE ACEPTARÁN ENTREGAS DESPUÉS DE ESA FECHA Y HORA. Debe enviarle al profesor por correo electrónico la dirección del sitio en GitHub Pages resultante.

El proyecto puede realizarse en grupos de un máximo de tres estudiantes. Por favor copie el mensaje de correo a las direcciones de todos los integrantes del grupo e incluya los nombres de los integrantes en los metadatos del documento. Debe enviarse solamente un mensaje por grupo.

## Desarrollo

Desarrolle un mapa en Leaflet con las siguientes características (el valor porcentual de cada aspecto a evaluar se muestra entre paréntesis):

(5%) Tres capas base (puede elegirlas).

```{r}
# Importación de datos de casos recuperados, fallecidos, activos y positivos de Covid-19 en los países de Centroamérica
cr_covid19_recuperados <- read.csv(file='')

# Despliegue de los datos
ca_covid19
```

Note that the `echo = FALSE` parameter was added to the code chunk to prevent printing of the R code that generated the plot.
